臺灣士林地方法院民事裁定
110年度聲字第210號
聲  請  人  乙○○  
代  理  人  葛孟靈律師
上列聲請人與相對人甲○○間請求侵權行為損害賠償事件（本院11
0年度訴字第923號），聲請交付法庭錄音光碟，本院裁定如下：
    主  文
准予交付聲請人本院一一0年度訴字第九二三號請求侵權行為損
害賠償事件於民國一一0年十一月八日之言詞辯論期日之法庭錄
音光碟。
其餘之聲請駁回。
聲請人就第一項所示法庭錄音光碟內容，不得散布、公開播送，
或為非正當目的之使用。
聲請費用由聲請人負擔。
    理  由
一、按當事人及依法得聲請閱覽卷宗之人，因主張或維護其法律
    上利益，得於開庭翌日起至裁判確定後6個月內，繳納費用
    聲請法院許可交付法庭錄音內容，法院組織法第90條之1第1
    項前段定有明文。又當事人及依法得聲請閱覽卷宗之人，因
    主張或維護其法律上利益，聲請交付法庭錄音內容時，應敘
    明理由，由法院為許可與否之裁定；前項聲請經法院裁定許
    可者，每張光碟應繳納費用新臺幣50元；持有法庭錄音內容
    之人，就取得之錄音內容，不得散布、公開播送，或為非正
    當目的使用，亦為法庭錄音錄影及其利用保存辦法第8條、
    法院組織法第90條之4第1項所明定。
二、聲請意旨略以：
  ㈠本院110年度訴字第923號侵權行為損害賠償事件（下稱系爭
    事件）於民國110年9月27日言詞辯論筆錄記載法官問：「於
    原告主張侵權行為時，是否知悉黃政雄為有配偶之人？」被
    告訴訟代理人答覆：「黃政雄跟我說他老婆要告我時，我才
    知悉他為有配偶之人。我之前曾經懷疑過，也問過黃政雄，
    他都沒有告訴我他是有配偶之人，他只有說他已經離婚，但
    為了小孩而同住。」（下稱系爭陳述），然被告訴訟代理人
    並無上開陳述，且與被告之陳述亦非完全相符。
  ㈡另系爭事件於110年11月8日言詞辯論審理時，其筆錄雖記載
    證人黃政雄願意具結作證，然筆錄並未記載一開始不願具結
    之過程；另原告訴訟代理人詢問黃政雄：「104年至108年間
    ，除被告外，有無跟其他人去過汽車旅館？」而筆錄記載沒
    有印象，然筆錄並未如實記載黃政雄原先回答：「有」。
  ㈢綜上，爰依法聲請系爭事件於110年9月27日及同年11月8日之
    審理錄音光碟，以確認並更正上開筆錄。　　
三、經查：
  ㈠聲請人為系爭事件之被告，雖係依法得聲請閱覽卷宗之人，
    惟其聲請交付系爭事件於110年9月27日在本院庭訊之錄音光
    碟，僅泛稱被告訴訟代理人並無上開聲請意旨之系爭陳述，
    經本院書記官調閱當日開庭錄音，已確認系爭陳述並非聲請
    人之訴訟代理人所陳述，並已更正筆記記載上開陳述為聲請
    人本人所陳述，且刪除「訴訟代理人」5字(見本院卷第171
    頁)，已無聲請人所稱不符之情事，又言詞辯論筆錄應記載
    辯論進行之要領，而非逐字記載，是此部分難認其已敘明有
    何關於主張或維護其法律上利益之理由，不應准許。
  ㈡另關於聲請人聲請110年11月8日言詞辯論之法庭錄音光碟部
    分，其為系爭事件之被告，為依法得聲請閱覽宗卷之人，復
    已敘明其聲請交付法庭錄音光碟，係為主張或維護法律上利
    益之理由，核無不合，是此部分之聲請，應予准許。惟聲請
    人依法所取得之法庭數位錄音光碟內容，不得散布、公開播
    送，或為非正當目的使用，併特予裁示以促其注意遵守。
四、爰裁定如主文。
中　　華　　民　　國　　110 　年　　12　　月　　23　　日
                  民事第三庭  法  官  陳月雯
以上正本係照原本作成。　　　　　　　　　
如對本裁定關於駁回部分抗告，應於裁定送達後10日內向本院提
出抗告狀，並繳納抗告費新臺幣1,000 元；關於准予交付部分，
不得抗告。
中　　華　　民　　國　　110 　年　　12　　月　　23　　日
　　　　　　　　　            書記官  劉雅萍